【裁判字號】    94,訴,641
【裁判日期】    950330
【裁判案由】    營業稅
【裁判全文】
臺中高等行政法院判決
                                     94年度訴字第00641號
                              .
原      告  東官實業股份有限公司
代  表  人  甲○○
被      告  財政部臺灣省中區國稅局
代  表  人  乙○○
訴訟代理人  丙○○
上列當事人間因營業稅事件，原告不服財政部中華民國94年11月
8日台財訴字第09400241840號訴願決定（案號：第00000000號）
，提起行政訴訟，本院判決如下︰
    主  文
原告之訴駁回。
訴訟費用由原告負擔。
    事  實
一、事實概要：原告民國（下同）91年9月至92年3月間無交易事
    實，涉有取具進錸有限公司及亞洲錸錸有限公司（以下分別
    簡稱進錸公司及亞洲錸錸公司）開立統一發票銷售額合計新
    台幣（下同）82,913,647元，作為進項憑證申報扣抵銷項稅
    額，虛報進項稅額4,145,685元，再以虛報零稅率銷售額退
    還虛報進項營業稅額4,145,685元，經財政部基隆關稅局查
    獲，通報被告所屬沙鹿稽徵所補徵營業稅額4,145,685元，
    並按所漏稅額4,145,685元處8倍罰鍰33,165,400元（計至百
    元止）。原告不服，申請復查結果追減罰鍰4,145,700元。
    原告仍表不服，提起訴願，亦遭決定駁回，遂提起本件行政
    訴訟。
二、兩造之聲明：
    (一)原告聲明求為判決：訴願決定、復查決定及原處分均撤銷
      。
    (二)被告聲明求為判決：原告之訴駁回。
三、兩造之陳述：
    (一)原告部分：
      1.原告係一食品製造加工廠，曾於91年8月19日與進錸公
        司議定由原告向進錸公司購買海鮮食品，外銷進錸公司
        指定之香港客戶。本交易因所需資金龐大，非原告所能
        負擔，故雙方協議以記帳方式處理資金流程，原告向進
        錸公司購進海產原料，依據進錸公司開具之發票，以應
        付帳款登帳，俟原告將海產原料加工廠製成海鮮食品報
        關運交進錸公司指定之香港客戶後，依據出口報單所列
        金額以進錸公司之應收帳款登帳，再將應付帳款與應收
        帳款相互轉帳沖抵，如此既可降低雙方交易資金需求，
        又可確定雙方權責（該海鮮食品運抵香港後，如發生食
        物中毒等衛生問題，概由食品製造工廠（即原告）負擔
        一切賠償責任）。原告依約於91年9月至92年3月分批向
        進錸公司購進海鮮原料共計82,913,647元，有進貨發票
        、原物料入庫簽收單可資查證。該批海鮮原料經加工製
        成海鮮食品，依約運交香港客戶，有基隆關出口報單可
        資查證。以上貨物進銷流程及貨款轉帳沖抵，原告91、
        92年度帳冊均有詳細登帳，該帳冊及相關資料均曾提供
        被告及所屬沙鹿稽徵所查核，亦未發現違法之處。
      2.被告指稱原告無交易事實卻取得進錸公司及亞洲錸錸公
        司開立之不實統一發票，以虛報零稅率銷售額方式冒退
        營業稅，違反加值型及非加值型營業稅法第15條第1、3
        項之規定，案經查獲，違章事證明確。原告不服上述違
        章認定，理由如下：
        (1)原告向進錸公司購進海產原料，有進貨發票、原物料
          入庫簽收單可資查證，證明交易確實發生，海鮮原料
          確實有進廠加工，進錸公司亦開立發票交付原告，並
          依法繳交5%計4,145,685元營業稅，證明原告取得之
          進貨發票並非虛設行號或無交易之不實統一發票。
        (2)原告將加工後之海鮮食品，依法報關進口，基隆海關
          並無查獲原告有違法出口或認定該出口報單有任何偽
          造或變造事宜，出口報單是出口貨物直接證據，基隆
          海關均有案可查，證明原告海鮮食品出口事實不容否
          定，外銷貨物依加值型及非加值型營業稅法第7條之
          規定，係屬適用零稅項目，原告依法申請退還5%營業
          稅，並無違法。
        (3)原告即有銷貨收入，必有銷貨成本（進貨），才能達
          到進、銷平衡。進貨有原料入庫單及繳交5%營業稅之
          統一發票可資查證，銷貨有出口報單可資查證，進、
          銷流程完整。
      3.被告違背證據原則，在缺乏直接證據證明違章事實，即
        否定原告進貨發票及出口報單之合法性，認定：「原告
        取得無交易事實之不實統一發票，以虛報零稅率銷售額
        方式冒退營業稅4,145,685元，處以33,165,400元之罰
        鍰」。原告不服上述認定與處分，依法提出復查、再復
        查，被告亦置之不理，迫使一家經營十幾年之優良廠商
        毀於一旦，導致員工流離失所，生活陷入困境，人民權
        益遭受損害。
      4.原告與進錸公司於91年8月19日簽訂委任契約書進行海
        鮮買賣事宜，進錸公司委託原告加工海鮮食品外銷，言
        明如發生任何違法或買賣糾紛，一切民、刑事責任均由
        進錸公司負責，與原告無涉。
      5.原告向進錸公司購進海鮮原料，依法取得載有名稱、地
        址、統一編號及繳納5%營業稅之統一發票，故原告並無
        被告所述違反加值型及非加值型營業稅法第15條第1、3
        項及第33條第1款之規定，既有繳交營業稅，證明原告
        取得之統一發票確有交易事實發生，絕非虛報進項稅額
        外，亦證明進錸等公司與原告交易往來期間（自91年9
        月至92年3月）並非虛設行號，試問如無交易事實為何
        進錸公司要開立發票，並依營業稅法第10條規定繳交5%
        營業稅共計4百餘萬元，被告認定原告取得無交易事實
        之發票，顯然忽略本案直接證據，雖原告依法向財政部
        提出訴願，財政部亦未依證據追查事實，僅採信被告之
        論述，無視原告提示之證據，而駁回原告之訴願，明顯
        違背證據原則。
      6.原告出口有91年10月30日編號AE/91/6054/1007等5份出
        口報單可資證明，出口報單係外銷貨物通關外運正示文
        件，該出口報單基隆關稅局均有案可查，原告依營業稅
        法第7條之規定，外銷貨物係屬適用零稅率項目，並無
        冒退營業稅等違法之處，被告僅依據基隆關稅局函文，
        即認定原告「虛報零稅率銷售額方式冒退營業稅」，且
        基隆關稅局事隔3年，至94年11月14日始寄交原告處分
        書，該處分書「本案事實」欄指稱「92年7月18日，查
        核博暉報關公司代受處分人遞送第AE/91/6054/4007號
        出口報單內所列上列貨物原申報為龍蝦醬，經查核結果
        發覺虛報出口貨物名稱及價值，處罰鍰新台幣9萬元整
        」乙節，實令人難以信服，基隆關稅局如查獲原告虛報
        出口貨物，應即扣押貨物並傳訊原告，讓原告違法事實
        無法遁形，顯見基隆關稅局並未當場查獲原告違章，僅
        以事後揣測，就認定原告違章屬實，依法論處，原告委
        託博暉及汎欣報關，第一批海鮮係在91年10月30日出口
        ，第二批91年12月27日，第三批92年1月29日，第四批
        92 年2月26日，第五批92年3月28日，基隆關稅局卻遲
        至92年7月18日始查核發覺原告虛報出口貨物名稱及價
        值，距第一批貨物運離台灣已逾6個月，最後一批出口
        亦已半月有餘，時間上明顯有所矛盾，故所謂「查核結
        果發覺」乙節，顯係託辭而已，且海產之品質與價格不
        易由外觀運用目視辨別，由此觀之，基隆關稅局對本案
        之認定與處分，並不合理。且事隔3年，基隆關稅局始
        寄交原告處分書，實有悖常理。
      7.被告僅依據進錸等公司營業項目不同為由，即認定違反
        營業稅法，於法無據。另被告辯稱原告無法提示前揭期
        間取得進錸公司開立統一發票相關交易往來憑證，如訂
        貨單、送貨單、或支付款項資金證明等資料供核，惟原
        告向進錸等公司進貨之統一發票，原物料入庫出口報單
        及帳冊，曾於94年2月26日提交被告查核在案，故被告
        所稱，顯與事實不符。
      8.綜上所述，被告認定原告取得無交易事實之統一發票冒
        退營業稅，原告提出依法繳交5%營業稅之「進貨」統一
        發票及基隆關出口報單卻無法獲得被告之採信，同樣一
        批海鮮，進貨時依法繳交5%營業稅，經加工出口，依法
        申請退稅，卻被認定違法冒退，被告所屬沙鹿稽徵所亦
        因本案而停售原告發票，迫使原告不動產被法院查封拍
        賣，所得價款亦遭被告扣押在案，導致原告歇業，員工
        失業，原告亦因無法支付員工薪資及勞健保費，致使員
        工流離失所，生活陷入困境。故請判決如訴之聲明。
    (二)被告部分：
      1.補徵營業稅部分：
        (1)按「營業人當期銷項稅額，扣減進項稅額後之餘額，
          為當期應納或溢付營業稅額‧‧‧進項稅額，指營業
          人購買貨物或勞務時，依規定支付之營業稅額。」、
          「營業人以進項稅額扣抵銷項稅額者，應具有載明其
          名稱、地址及統一編號之左列憑證：一、購買貨物或
          勞務時，所取得載有營業稅額之統一發票。」為加值
          型及非加值型營業稅法第15條第1項、第3項及第33條
          第1款所明定。次按「取得虛設行號發票申報扣抵之
          案件：1、無進貨事實者：以虛設行號發票申報扣抵
          ，係屬虛報進項稅額，並逃漏稅款‧‧‧應依營業稅
          法第51條第5款規定補稅並處罰。」為財政部83年7月
          9日台財稅第831601371號函所明釋。
        (2)原告91年9月至92年3月間無交易事實取具進錸公司開
          立字軌號碼QX00000000號等42張統一發票銷售額68,0
          89,707元，營業稅額3,404,488元，及亞洲錸錸公司
          開立字軌號碼SW00000000號等21張統一發票銷售額14
          ,823,940元，營業稅額741,197元，於申報當期銷售
          額、應納或溢付營業稅額時，作為進項憑證扣抵銷項
          稅額，合計虛報進項稅額4,145,685元，再以虛報零
          稅率銷售額退還虛報進項營業稅額4,145,685元，經
          財政部基隆關稅局查獲，違反前揭加值型及非加值型
          營業稅法規定，有財政部基隆關稅局92年7月29日基
          關核密字第0920200359號函、原告與進錸公司及亞洲
          錸錸公司之營業稅稅籍資料檔、進項來源明細檔、銷
          項去路明細檔、統一發票及出口報單影本等資料可稽
          ，移由被告所屬沙鹿稽徵所依同法第51條第5款規定
          補徵營業稅額4,145,685元。原告主張前揭期間確接
          受進錸公司委託加工生產海鮮食品外銷，並以原告名
          義報關出口，申報出口之貨物均為進錸公司所有，因
          交易金額龐大非原告資金所能承擔，致資金流程均以
          轉帳處理；外銷零稅率出口後，營業稅退稅款扣除加
          工費餘額全數交付進錸公司云云，申請復查。被告復
          查決定略以，查亞洲錸錸公司登記營業項目為代理商
          、電子材料設備批發且為進錸公司所控制，經財政部
          台北市國稅局通報為涉嫌虛設行號，進錸公司登記營
          業項目為應收帳款收買、其他金融及輔助業、系統規
          劃分析及設計，據財政部台北市國稅局通報目前擅自
          歇業他遷不明，上開2公司所經營事業與原告從事肉
          類、水產類調理食品製造加工批發等營業項目不同。
          又依財政部基隆關稅局談話紀錄及原告復查理由書所
          載，原告於前揭期間僅接受進錸公司委託加工，同意
          進錸公司假借原告名義報關出口運交指定客戶，出口
          之貨物均為進錸公司所有；原告虛報貨物出口，再申
          報適用營業稅稅率為零，退還進項稅額，經被告及所
          轄沙鹿稽徵所於92年8月28日、同年9月17日、93年6
          月1日及94年2月4日數度通知原告提示進銷貨帳證資
          料以利查對，惟原告均無法提示前揭期間取得進錸公
          司及亞洲錸錸公司開立統一發票相關交易往來憑證，
          如訂貨單、送貨單或支付款項資金證明‧‧‧等資料
          供核，無進貨事實虛報進項稅額，事證明確。原補徵
          營業稅額4,145,685元並無不合，應予維持。
        (3)原告提起訴願時，仍執前詞，主張確有進貨及支付營
          業稅額之事實云云。申經財政部訴願決定，略以「依
          財政部基隆關稅局談話紀錄及原告復查理由書所載，
          原告於前揭期間僅接受進錸公司委託加工，同意進錸
          公司假借原告名義報關出口運交指定客戶，出口之貨
          物均為進錸公司所有；原告虛報貨物出口，再申報適
          用營業稅稅率為零，退還進項稅額。原告均無法提示
          前揭期間取得進錸公司及亞洲錸錸公司開立統一發票
          相關交易往來憑證，如訂貨單、送貨單或支付款項資
          金證明‧‧‧等資料供核，無進貨事實虛報進項稅額
          ，事證明確。原處分應予維持。」訴願亦予駁回。
        (4)訴訟意旨略謂：原告仍執前詞，爭執主張其將進錸公
          司交付之海產原料加工製成海鮮食品報關運交進錸公
          司指定之香港客戶，依據出口報單所列金額以進錸公
          司之應收帳款登帳，確有進貨及支付營業稅額之事實
          ，請撤銷原處分、復查、訴願決定處分云云。
        (5)查亞洲錸錸公司登記營業項目為代理商、電子材料設
          備批發且為進錸公司所控制，經財政部台北市國稅局
          通報為涉嫌虛設行號，進錸公司登記營業項目為應收
          帳款收買、其他金融及輔助業、系統規劃分析及設計
          ，據財政部台北市國稅局通報目前擅自歇業他遷不明
          ，上開2公司所經營事業與原告從事肉類、水產類調
          理食品製造加工批發等營業項目不同。又依財政部基
          隆關稅局談話紀錄及原告復查理由書所載，原告於前
          揭期間僅接受進錸公司委託加工，同意進錸公司假借
          原告名義報關出口運交指定客戶，出口之貨物均為進
          錸公司所有；原告虛報貨物出口，再申報適用營業稅
          稅率為零，退還進項稅額，經被告及所轄沙鹿稽徵所
          於92年8月28日、同年9月17日、93年6月1日及94年2
          月4日數度通知原告提示進銷貨帳證資料以利查對，
          惟原告均無法提示前揭期間取得進錸公司及亞洲錸錸
          公司開立統一發票相關交易往來憑證，如訂貨單、送
          貨單或支付款項資金證明‧‧‧等資料供核，無進貨
          事實虛報進項稅額，事證明確。原補徵營業稅額4,14
          5,685元並無不合。原告未提新事證，所持主張顯無
          理由，應無足採。
      2.罰鍰部分：
        (1)按「納稅義務人，有左列情形之一者，除追繳稅款外
          ，按所漏稅額處1倍至10倍罰鍰，並得停止其營業‧
          ‧‧五、虛報進項稅額者。」為加值型及非加值型營
          業稅法第51條第5款所明定。次按「營業人虛報進項
          稅額，如經查明該虛報之稅額自違章行為發生日起至
          查獲日（調查基準日）止，實際僅虛增累積留抵稅額
          而尚未辦理扣抵或退稅，不發生逃漏稅款者，免按營
          業稅法第51條第5款規定處罰；否則應以其實際辦理
          扣抵或退稅之稅額為逃漏稅額，依法處罰。」為財政
          部85年2月7日台財稅第851894251號函所明釋。
        (2)訴訟意旨略謂：同本稅。
        (3)原告於首揭期間無交易之事實取具首揭統一發票作為
          進項憑證，並虛報零稅率銷售額退還虛報之進項營業
          稅額，違章事證明確已如前述，依修正稅務違章案件
          裁罰金額或倍數參考表規定按所漏稅額4,145,685元
          處7倍罰鍰29,019,700元並無違誤。原告仍執前詞爭
          執，未提新事證，訴訟主張應不足採。
      3.綜上論結，原處分及所為復查、訴願決定並無違誤，請
        准如訴之聲明判決。
    理  由
一、有關補徵營業稅部分：
    (一)按「營業人當期銷項稅額，扣減進項稅額後之餘額，為當
      期應納或溢付營業稅額‧‧‧進項稅額，指營業人購買貨
      物或勞務時，依規定支付之營業稅額。」、「營業人以進
      項稅額扣抵銷項稅額者，應具有載明其名稱、地址及統一
      編號之左列憑證：一、購買貨物或勞務時，所取得載有營
      業稅額之統一發票。」分別為加值型及非加值型營業稅法
      第15條第1項、第3項及第33條第1款所明定。又「取得虛
      設行號發票申報扣抵之案件：1、無進貨事實者：以虛設
      行號發票申報扣抵，係屬虛報進項稅額，並逃漏稅款‧‧
      ‧應依營業稅法第51條第5款規定補稅並處罰。」亦經財
      政部83年7月9日台財稅第831601371號函釋有案，上開函
      釋為主管機關就其執掌公務所為職務上解釋，既與營業稅
      法不牴觸，自可採用。
    (二)本件原告於91年9月至92年3月間無交易事實，涉有取具進
      錸公司開立字軌號碼QX00000000號等42張統一發票銷售額
      68,089,707元，營業稅額3,404,488元，及亞洲錸錸公司
      開立字軌號碼SW00000000號等21張統一發票銷售額14,823
      ,940元，營業稅額741,197元，於申報當期銷售額、應納
      或溢付營業稅額時，作為進項憑證扣抵銷項稅額，合計虛
      報進項稅額4,145,685元，再以虛報零稅率銷售額退還虛
      報進項營業稅額4,145,685元，違反前揭加值型及非加值
      型營業稅法規定，經財政部基隆關稅局查獲，有財政部基
      隆關稅局92年7月29日基關核密字第0920200359號函、原
      告與進錸公司及亞洲錸錸公司之營業稅稅籍資料檔、進項
      來源明細檔、銷項去路明細檔、統一發票及出口報單影本
      等資料附於原處分卷可稽（見原處分卷第1頁至第49頁）
      ，移由被告所屬沙鹿稽徵所審理違章成立，乃依同法第51
      條第5款規定補徵營業稅額4,145,685元。原告不服申請復
      查，主張前揭期間確接受進錸公司委託加工生產海鮮食品
      外銷，並以原告名義報關出口，申報出口之貨物均為進錸
      公司所有，因交易金額龐大非原告資金所能承擔，致資金
      流程均以轉帳處理；外銷零稅率出口後，營業稅退稅款扣
      除加工費餘額全數交付進錸公司云云。經被告復查決定以
      ，亞洲錸錸公司登記營業項目為代理商、電子材料設備批
      發且為進錸公司所控制，經財政部台北市國稅局通報為涉
      嫌虛設行號，進錸公司登記營業項目為應收帳款收買、其
      他金融及輔助業、系統規劃分析及設計，據財政部台北市
      國稅局通報目前擅自歇業他遷不明，上開2公司所經營事
      業與原告從事肉類、水產類調理食品製造加工批發等營業
      項目不同。又依財政部基隆關稅局談話紀錄及原告復查理
      由書自陳（見原處分卷第101頁至第107頁、第116頁），
      原告於前揭期間僅接受進錸公司委託加工，同意進錸公司
      假借原告名義報關出口運交指定客戶，出口之貨物均為進
      錸公司所有；原告虛報貨物出口，再申報適用營業稅稅率
      為零，退還進項稅額，經被告及所轄沙鹿稽徵所於92年8
      月28日、同年9月17日、93年6月1日及94年2月4日數度通
      知原告提示進銷貨帳證資料以利查對，惟原告均無法提示
      前揭期間取得進錸公司及亞洲錸錸公司開立統一發票相關
      交易往來憑證，如訂貨單、送貨單或支付款項資金證明‧
      ‧‧等資料供核，無進貨事實虛報進項稅額，以事證明確
      ，原補徵營業稅額4,145,685元並無違誤為由，駁回原告
      復查之申請，揆諸上開規定及財政部函釋，原處分及復查
      決定並無違誤。
    (三)原告雖起訴主張：原告與進錸公司於91年8月19日簽訂委
      任契約書進行海鮮買賣事宜，進錸公司委託原告加工海鮮
      食品外銷，言明如發生任何違法或買賣糾紛，一切民、刑
      事責任均由進錸公司負責，與原告無涉。而原告向進錸公
      司購進海鮮原料，依法取得載有名稱、地址、統一編號及
      繳納5%營業稅之統一發票，故原告並無被告所述違反加值
      型及非加值型營業稅法第15條第1、3項及第33條第1款之
      規定，既有繳交營業稅，足證原告取得之統一發票確有交
      易事實發生，絕非虛報進項稅額，亦證明進錸等公司與
      原告交易往來期間（自91年9月至92年3月）並非虛設行號
      ，如無交易事實為何進錸公司要開立發票，並依營業稅法
      第10條規定繳交5%營業稅共計4百餘萬元，被告卻認定原
      告取得無交易事實之發票，顯然忽略本案直接證據，向財
      政部提出訴願，亦未依證據追查事實，僅採信被告之論述
      ，無視原告提示之證據，而駁回原告之訴願，明顯違背證
      據原則云云，然查：
      (一)亞洲錸錸公司登記營業項目為代理商、電子材料設備批
        發，且為進錸公司所控制，經財政部台北市國稅局通報
        為涉嫌虛設行號；而進錸公司登記營業項目為應收帳款
        收買、其他金融及輔助業、系統規劃分析及設計，據財
        政部台北市國稅局通報目前擅自歇業他遷不明（見原處
        分卷第119頁及第120頁營業稅稅籍資料查詢作業），上
        開2公司所經營事業與原告從事肉類、水產類調理食品
        製造加工批發等營業項目不同（見原處分卷第121頁原
        告稅籍等登記資料）。
      (二)依財政部基隆關稅局談話紀錄所載及原告復查理由書所
        自陳，原告於前揭期間僅接受進錸公司委託加工，同意
        進錸公司假借原告名義報關出口運交指定客戶，出口之
        貨物均為進錸公司所有。
      (三)且原告虛報貨物出口，再申報適用營業稅稅率為零，退
        還進項稅額，經被告及所轄沙鹿稽徵所於92年8月28日
        、同年9月17日、93年6月1日及94年2月4日數度通知原
        告提示進銷貨帳證資料以利查對，惟原告均無法提示前
        揭期間取得進錸公司及亞洲錸錸公司開立統一發票相關
        交易往來憑證，如訂貨單、送貨單或支付款項資金證明
        ‧‧‧等資料供核，原告無進貨事實虛報進項稅額，事
        證明確。從而被告據以核定補徵營業稅額4,145,685元
        ，自無違誤，原告未能提出事證，上開主張尚非可採。
二、有關罰鍰部分：
    (一)按「納稅義務人，有左列情形之一者，除追繳稅款外，按
      所漏稅額處1倍至10倍罰鍰，並得停止其營業‧‧‧五、
      虛報進項稅額者。」加值型及非加值型營業稅法第51條第
      5款定有明文。又「營業人虛報進項稅額，如經查明該虛
      報之稅額自違章行為發生日起至查獲日（調查基準日）止
      ，實際僅虛增累積留抵稅額而尚未辦理扣抵或退稅，不發
      生逃漏稅款者，免按營業稅法第51條第5款規定處罰；否
      則應以其實際辦理扣抵或退稅之稅額為逃漏稅額，依法處
      罰。」亦為財政部85年2月7日台財稅第851894251號函釋
      在案。
    (二)本件原告於上開期間無交易之事實，取具首揭統一發票作
      為進項憑證，並虛報零稅率銷售額退還虛報之進項營業稅
      額，違章事證明確，已如前述。被告乃處以所漏稅額8倍
      之罰鍰33,165,400元，嗣原告復查時，被告參酌修正後之
      稅務違章案件裁罰金額或倍數參考表規定，改處以所漏稅
      額7倍之罰鍰，而變更核定為29,019,700元，經核亦無違
      誤，原告並未提出事證，僅稱被告所屬沙鹿稽徵所因本案
      而停售原告發票，迫使原告不動產被法院查封拍賣，所得
      價款亦遭被告扣押在案，導致原告歇業，員工失業，原告
      亦因無法支付員工薪資及勞健保費，致使員工流離失所，
      生活陷入困境，此為另項問題，而被告亦依法為之，並無
      違誤，原告上開主張，亦無足採。
三、綜上所述，原告所訴均非可採，本件原處分及復查決定，並
    無違誤，訴願決定予以維持，亦無不合，原告訴請撤銷，為
    無理由，應予駁回。本件事證已臻明確，兩造其餘之陳述及
    舉證，不影響於本判決之判斷，爰不一一論列，併予敘明。
據上論結，本件原告之訴為無理由，依行政訴訟法第195條第1項
後段、第98條第3項前段，判決如主文。
中    華    民    國    95    年    3     月    30    日
                  第二庭審判長法  官  王  茂  修
                              法  官  林  金  本
                              法  官  莊  金  昌
以上正本證明與原本無異。
如不服本判決，應於判決送達後20日內向本院提出上訴書狀，其
未表明上訴理由者，應於提起上訴後20日內向本院提出上訴理由
書（須依對造人數附具繕本）；如於本判決宣示或公告後送達前
提起上訴者，應於判決送達後20日內補提上訴理由書（須附繕本
）。未表明上訴理由者，逕以裁定駁回。
提起上訴應預繳送達用雙掛號郵票390元（34元及5元郵票各10份
)。
中    華    民    國    95    年    3     月    30    日
                              書記官  邱  吉  雄


司法院資訊處製作；財團法人民間司法改革基金會備份。
